---
title: "Tarea5"
format: html
editor: visual
---

## Tarea 5 - Datos - Scrape Periódicos

#### Datos Ambito:

```{r}
mi_data <- readRDS("/cloud/project/data/scraping-2023-05-29.rds")
mi_data <- mi_data %>% 
  filter(str_detect(url,"/politica") |
           str_detect(url,"/economia")
  )
nrow(mi_data)
```

```{r}
mi_data <- mi_data %>% 
  mutate(word_count = str_count(content," ") + 1)
```

Hipótesis nula: La cantidad de palabras tanto en las noticias de economía como las de política es similar o igual.

Hipótesis alternativa: La cantidad de palabras es mayor en las noticias sobre economía.

$$
H_0: \mu(words)_P = \mu(words)_E \\
H_1: \mu(words)_P > \mu(words)_E \\
H_2: \mu(words)_P < \mu(words)_E \\
$$

```{r}
noticias_politica <- mi_data %>% 
  filter(str_detect(url,"/politica"))

noticias_economia <- mi_data %>% 
  filter(str_detect(url,"/economia"))
```

```{r}
noticias_politica$word_count %>% 
  summary()
```

```{r}
noticias_politica$word_count %>% 
  mean()
```

```{r}
noticias_economia$word_count %>% 
  summary()

```

```{r}
noticias_economia$word_count %>% 
  mean()
```

```{r}
t.test(noticias_politica$word_count, noticias_economia$word_count)
```

Por los datos relevados por la función, entiendo que no hay datos suficientes por el momento para confirmar ni negar la hipótesis nula.
