---
title: "Tarea 4"
format: html
editor: visual
---

## Tarea 4

1\. Haciendo uso del medio al que fue asignado eligir una palabra clave buscar su frecuencia en el medio eligido.

2\. Eligir otro medio de los disponibles, calcular su frecuencia.

3\. Formular una hipótesis sobre la frecuencia comparativa.

4\. Testear la hipótesis e interpretar los resultados.

```{r}
library(tidyverse)
library(tidytext)
gs4_deauth


gs <- "https://docs.google.com/spreadsheets/d/11bP7wUWycz7miJgL9p42-ct8hB4jePN6DcvrKJ3WnoM/edit#gid=0"

datosambito <- googlesheets4::read_sheet(gs, sheet = 1)

datospagina <- googlesheets4::read_sheet(gs, sheet = 3)

```

```{r}
datosambito2 <- 
  datosambito %>% 
  rename(titulo = Título,
         fecha = Fecha,
         medio = Medio,
         texto = Texto
         )

## Check
names(datosambito2) == names(datospagina)


misdatos <- (
  bind_rows(
    datospagina,
    datosambito2
  )
)
```

### Hipótesis

Teniendo en cuenta que, durante lo visto en clase, podemos saber que en Ambito se repite más veces la palabra "dolar" que en el diario La Nación, creeemos que sucede lo mismo con el diario Página12. Aun así, también creemos que en el diario Página12 se repetirán palabras más asociadas a crímenes que en Ambito.

$H_0: f(dolar)_A = f(dolar)_P$

$H_1: f(dolar)_A > f(dolar)_P$

$H_2: f(crimen)_A = f(crimen)_P$

```{r}
misdatos %>% 
  group_by(medio) %>% 
  reframe(
    Mencion = str_detect(texto, 'dólar')
  ) %>% 
  table() %>% 
  chisq.test()
```
En base a los valores retornados, no rechazamos la hipótesis nula.

```{r}
misdatos %>% 
  group_by(medio) %>% 
  reframe(
    Mencion = str_detect(texto, 'Crímen')
  ) %>% 
  table() %>% 
  chisq.test()
```
 
Show in New Window 
 
 
Warning: Chi-squared approximation may be incorrect
	Pearson's Chi-squared test with Yates' continuity correction

data:  .
X-squared = 0.44861, df = 1, p-value = 0.503

Y según lo visto por los datos observados en la segunda función, tampoco rechazamos la hipótesis número 3, respecto a la aparición de la palabra crímen en ambos medios. 
