---
title: "Google Sheets"
format: html
editor: visual
---

## Conectar a google sheets

```{r}
library(tidyverse)
# Script de conexion a google sheets
if(!require(googlesheets4)){
  install.packages("googlesheets4")
  require(googlesheets4)
}


gs4_deauth()

my_url <- "https://docs.google.com/spreadsheets/d/12dNxo5usQXQxMBC5EaBz-anOziS7pbT9YH3o0MmfJ5s/edit?usp=sharing"

my_data <- googlesheets4::read_sheet(my_url)
```

```{r}
names(my_data)
```

## Eligir columnas

Version dplyr

```{r}
my_data_2 <- my_data %>% 
  select(titulo, fecha)

# equivalente
my_data_3 <- select(my_data, titulo, fecha)
```

```{r}
my_data_2
```

```{r}
my_data_3 <- data.frame(title = my_data$titulo, date = my_data$fecha)
```

## Analisis

En este analisis contamos el numero de palabras de cada articulo.

```{r}
library(tidytext)
my_data %>% 
  unnest_tokens(palabra, texto)
```

```{r}
my_data %>% 
  unnest_tokens(palabra, titulo)
```

Contar palabras

```{r}
my_data %>% 
  unnest_tokens(palabra,texto) %>% 
  group_by(palabra) %>% 
  count(sort = TRUE) %>% 
  head(50)
  
```

```{r}
my_conteo <- my_data %>% 
  unnest_tokens(palabra,texto) %>% 
  group_by(palabra) %>% 
  count(sort = TRUE)
```

```{r}
hist(my_conteo$n)
```

Distribucion Zipfiana.

```{r}
my_data %>% 
  unnest_tokens(palabra,texto) %>% 
  group_by(medio) %>% 
  summarize(
    N = n()
  )
```

```{r}
my_data %>% 
  unnest_tokens(palabra, texto) %>% 
  mutate(largo_de_palabra = str_length(palabra)) %>% 
  group_by(medio) %>% 
  summarize(
    N = n(),
    promedio = mean(largo_de_palabra)
  )
```

## Tarea:

1.  Armar un Google Sheet con textos periodisticos (10)
2.  Acceder al mismo desde R
3.  Realizar analisis como el de este documento. (Numero de palabras, y promedio de largo de palabras).

### Medios:

Nico - Clarin

Thiago - La Nacion

Camila - Ambito

Ornella - Infobae

Belen - Tiempo Argentino

Muestreo: Los diez primeros (aliatoriamente).
