---
title: "Notas de 20 de marzo 2023"
author: "Sasha"
format: html
editor: visual
---

## Muestra aleatorea

```{r}
#| echo: false
1+1
```

### Ejemplo del libro

```{r}

sample(x = 1:200, size = 20)
```

Setear la semilla

```{r}
set.seed(123)
sample(x = 1:200, size = 20)
```

### Funciones de R (incluidos)

$$
f(x) = x² \\
f(x) = x * x
$$

```{r}
x <- 3
y = 3

x*x
y*y
```

```{r}
sample(1:10, 2)
sample(x = 1:10, size = 2)
```

### Funciones sin parametros

```{r}
Sys.time()
```

```{r}
Sys.Date()
```

Funcion con un solo parametro

```{r}
print("Hola desde R")
```

```{r}
print(x = "Hola desde R" )
```

### Variables

```{r}
jorge = 10
jorge2 <- 20

jorge + jorge2
```

```{r}
nombres = c("Sasha","Jorge","Maria","Rita","Juan","Camila")

```

```{r}
sample(x=1:10, size=2)
```

```{r}
sample(x = nombres, size = 2)
```

Cuando tenes variables "largas" se llaman "vectores".

```{r}
print(nombres)

print(nombres[2])
```

```{r}
print(nombres[c(2,4)])
```

```{r}
apellidos <- c("Dietrichson", "Lopez","Sanchez","Perez","Martinez","Hovig")
```

```{r}
gente <- data.frame(nombres,apellidos)
```

```{r}
print(gente)
```

```{r}
nombres[3]
```

```{r}
gente[3,1]
gente[3,2]
```

```{r}
gente$nombres[1]
```

```{r}
gente$apellidos[2]
```

## Visualizar datos

```{r}
my_data <- data.frame(
  x = 1:20,
  y = cos(1:20)
)
```

```{r}
print(my_data)
```

```{r}
plot(my_data)
```

```{r}
plot(x = my_data$x[1:20], y= my_data$y[1:20], type='l')
```

## Tarea

1.  Generar un conjunto de datos aleatoreos (usar "sample")
2.  Asignarlo a una variable (p.e. x)
3.  Repetir el proceso (usar el mismo largo, y p.e. y)
4.  Generar de los dos vectores un data.frame
5.  Visualizarlo

Pregunta: Hay algun patrón?
